【裁判字號】    91,易,2481
【裁判日期】    920704
【裁判案由】    竊盜
【裁判全文】
臺灣高雄地方法院刑事判決                        九十一年度易字第二四八一號
    公  訴  人  臺灣高雄地方法院檢察署檢察官
    被      告  丙○○
右列被告因竊盜案件，經檢察官提起公訴（民國九十一年度偵緝字第六六四號），並
聲請併案審理（九十一年度偵字第一五三五二號、第一二七二三號），本院判決如左
：
    主  文
丙○○連續踰越牆垣、安全設備竊盜，處有期徒刑拾月。
鐵條壹支沒收。
    事  實
一、丙○○意圖為自己不法之所有，竟基於概括犯意，自民國九十一年二月十六日起
    至同年九月五日止，連續於如附表所示時間、地點（犯罪手法、竊取財物、共犯
    等均詳如附表所示），竊取庚○○等人所有之財物，並經警循線查獲。
二、案經高雄市政府警察局楠梓分局、岡山分局分別報請臺灣高雄地方法院檢察署檢
    察官偵查起訴及聲請併案審理。
    理  由
一、右揭犯罪事實，業據被告坦承不諱，核與被害人庚○○、陳甲○○、己○○、楊
    繼忠、陳王美枝、戊○○、吳偵瑜等人於警、偵訊及本院審理中迭次指述失竊情
    節相符，復有贓物領據、車輛竊盜、車牌失竊資料個別查詢報表－查詢車輛認可
    資料等在卷足憑，及鐵條一支扣案可資為證，足認被告上開自白，確與事實相符
    ，洵堪採為論罪科刑之依據。事證明確，被告犯行堪以認定。
二、按被告於如附表編號一之時、地所攜帶之鐵條一支，為金屬所製，質地堅硬，外
    形尖銳，客觀上足以對人之生命、身體及安全構成威脅，足供兇器使用，而被告
    於當時雖已著手於竊盜犯行之實施，然未竊得任何財物即經被害人庚○○所發現
    ，而未得手，為未遂犯，是核被告該部分所為，係犯刑法第三百二十一條第二項
    、第一項第三款攜帶兇器竊盜未遂罪。再被告於如附表編號六所示之時、地之竊
    盜犯行，則係犯刑法第三百二十一條第一項第二款踰越牆垣及安全設備而竊盜罪
    。至被告於如附表編號二、三、四、五、七所示之時地所為犯行，係犯刑法第三
    百二十條第一項之竊盜既遂罪。至被告與成年男子丁○○於如附表編號四所示之
    時地竊取被害人楊繼忠所有之財物部分，有犯意聯絡、行為分擔，應論以刑法第
    二十八條之共同正犯。被告先後於如附表編號一至七所示之時地所犯攜帶兇器竊
    盜未遂罪、踰越牆垣及安全設備竊盜既遂罪及普通竊盜既遂罪犯行，時間緊接，
    所犯又係構成要件相同之罪名，顯係基於概括犯意為之，應依刑法第五十六條連
    續犯之規定，論以情節較重之踰越牆垣及安全設備竊盜既遂罪，並加重其刑。至
    附表編號三至七所示之犯行，雖未據公訴人起訴，然該部分與已起訴部分之犯罪
    事實，既有裁判上一罪之連續犯關係，依審判不可分之法理，本院自得一併審究
    ，併此敘明。
三、爰審酌被告年輕力壯，不思努力工作賺取生活所得，卻持可供兇器使用之鐵條或
    踰越牆垣、安全設備而竊盜，且於竊得機車後更肆無忌憚騎乘該機車，嚴重影響
    民眾財產之安全，迄今仍未賠償被害人損失，惡性實屬不輕，惟念其前未曾受有
    期徒刑以上刑之宣告（參卷附之臺灣高等法院被告全國前案紀錄表、被告刑案查
    註資料紀錄表），足見其品行尚屬良好，且犯後坦承犯行，態度良好，並有悔意
    等一切情狀，量處如主文所示之刑。末按查扣之鐵條一支，暨係被告所有以供其
    犯加重竊盜罪所用之物，亦據其陳明在卷，且經扣案，爰均依刑法第三十八條第
    一項第二款規定併予宣告沒收。至另扣案之拖鞋雖為被告所有，然並非其供犯竊
    盜罪行所用之物，無庸諭知沒收之宣告。
四、併案意旨另以：被告與丁○○共同意圖為自己不法之所有之犯意聯絡，而於九十
    一年七月十三日十八時，至高雄市○○區○○路五八六巷一號二樓，侵入住宅竊
    取張俊龍所有之金牌四面，得手後並由被告持之典當，涉犯竊盜罪嫌，且與前述
    加重竊盜罪及竊盜罪犯行間，時間緊接、方法相同，觸犯基本構成要件相同之罪
    名，顯係基於概括犯意為之，而為連續犯云云。惟查：
  (一)按犯罪事實應依證據認定之，無證據不得推定其犯罪事實；又不能證明被告犯罪
    者，應諭知無罪之判決，刑事訴訟法第一百五十四條、第三百零一條第一項分別
    定有明文。次按認定不利於被告之事實，須依積極證據，苟積極證據不足為不利
    於被告事實之認定，即應為有利於被告之認定，更不必有何有利之證據。另告訴
    人之指訴，係以使被告受刑事訴追為目的，是其陳述是否與事實相符，仍應調查
    其他證據以資審認。最高法院分別著有三十年上字第八一六號、五十二年臺上字
    第一三ＯＯ號判例足資參照。
  (二)訊據被告堅決否認有公訴人所指上揭之竊盜犯行，辯稱其於當日係在該大樓樓下
    等丁○○，後來丁○○下樓後稱其有四面金牌，因為其無身分證始要求被告陪同
    典當，被告嗣即因此得到一千元，然事前並不知道亦無參與丁○○之竊盜犯行等
    語。至本件公訴人認被告涉有該部分竊盜犯行，無非以共同正犯之丁○○之陳述
    及該金飾確係由被告持往典當等情為其主要論據，固非無見。惟查，被害人張俊
    龍亦於警訊中稱其並無看見竊贓為何人，而被告將系爭金飾持往典當一節，亦不
    能用以證明被告有參與竊盜犯行，至共同正犯丁○○所述，在無其他補強證據為
    證時，亦不能逕據以為被告犯竊盜罪行之論證。再參以被告就上開加重竊盜罪、
    竊盜罪之犯行均始終坦承不諱，衡之常情，若確屬事實，其應無矯詞推卸公訴人
    併案意旨所述之上揭竊盜犯行之理，是被告辯稱其並無與丁○○共同竊盜該四面
    金牌等語，應非子虛，堪可採信。揆諸前揭說明，公訴人此部分聲請併案審理自
    屬不能證明被告犯罪，該部分即與起訴部分無裁判上一罪之連續犯關係而言，本
    院自無從併予審理，應另由公訴人為適法之處理。
據上論斷，應依刑事訴訟法第二百九十九條第一項前段，刑法第五十六條、第三百二
十一條第一項第二款、第三十八條第一項第二款，判決如主文。
本案經檢察官吳協展到庭執行職務
中      華      民      國      九十二      年    七      月      四    日
                                  臺灣高雄地方法院刑事第二庭
                                      法  官    洪生輝
右正本證明與原本無異。
如不服本判決，應於判決送達後十日內，向本院提出上訴狀。
                                      書記官    洪生輝
中    華    民    國      九十二      年      七      月      七      日
附表：
┌──┬────┬─────────┬────────────┬─────┬─────────────────────┐
│編號│犯罪時間│犯    罪  地   點 │犯     罪    手      法 │被害人    │附                     註                 │
├──┼────┼─────────┼────────────┼─────┼─────────────────────┤
│    │九十一年│高雄市○○區○○路│騎乘向不知情之乙○○所借│庚○○    │一、並無財物受損。                        │
│    │二月十六│三二五巷巷口之檳榔│牌照號碼為ＸＤＸ－四七○│          │                                      │
│    │日十三時│攤                │號之機車，至犯罪地點，並│          │二、係犯刑法第三百二十一條第二項、第一項第│
│    │十五分許│                  │持其所有、客觀上足供兇器│          │    三款之攜帶兇器竊盜未遂罪。            │
│一、│        │                  │使用之鐵條打開庚○○所有│          │                                          │
│    │        │                  │之檳榔攤後門後，入內著手│          │                                          │
│    │        │                  │實施竊取財物之行為，惟未│          │三、被告於犯罪現場遺留該牌照號碼為ＸＤＸ－│
│    │        │                  │竊得任何財物前即經庚○○│          │    四七○號機車、拖鞋一雙，並扣得上揭足供│
│    │        │                  │發現而未遂，被告並立即逃│          │    兇器使用之鐵條一支。                  │
│    │        │                  │逸。                    │          │                                          │
├──┼────┼─────────┼────────────┼─────┼─────────────────────┤
│    │九十一年│高雄市○○○○街一│侵入上揭陳甲○○之住處，│陳甲○○  │一、竊得純金金龜一只、金牌一面（價值約新台│
│    │二月十八│一○巷三十五弄一號│竊取該住處客廳中神桌上之│          │    幣一萬九千元）                        │
│二、│日十六時│                  │純金金龜一只及金牌一面，│          │二、侵入住宅部分，未據告訴。              │
│    │三十分許│                  │得手後，陳周阿因見被告行│          │三、係犯刑法第三百二十條第一項竊盜既遂罪。│
│    │        │                  │跡可疑，乃報警循線查獲。│          │                                          │
├──┼────┼─────────┼────────────┼─────┼─────────────────────┤
│    │九十一年│高雄市楠梓區翠屏里│因見己○○所有、牌照號碼│己○○    │一、竊得系爭牌號碼為ＯＲＢ－五五三號之重型│
│    │六月十一│德信街二十巷巷口  │為ＯＲＢ－五五三號之重型│          │    機車。                                │
│    │日二十時│                  │機車（引擎號碼為ＲＧ○○│          │二、係犯刑法第三百二十條第一項竊盜既遂罪。│
│三、│四十許  │                  │一六七七號）置於路旁，有│          │三、系爭機車已經被害人己○○領回。        │
│    │        │                  │機可乘而予以竊取，得手後│          │                                          │
│    │        │                  │，於九十一年六月十三日三│          │                                          │
│    │        │                  │十分許，騎乘該車途經高雄│          │                                          │
│    │        │                  │市○○區○○里○○路五八│          │                                          │
│    │        │                  │六巷巷口時，為警查獲。  │          │                                          │
├──┼────┼─────────┼────────────┼─────┼─────────────────────┤
│    │九十一年│高雄市○○區○○街│被告與丁○○基於竊盜之犯│楊繼忠    │一、竊得ＬＵＣＫＹ廠牌之音響一組（約值新台│
│    │七月上旬│三十五巷十號      │意聯絡，而於右揭時地，共│          │    幣九千五百元）                        │
│    │某日十四│                  │同竊取楊繼忠所有、置於該│          │二、與丁○○有犯意聯絡、行為分擔，為刑法第│
│    │時許    │                  │屋內之ＬＵＣＫＹ廠牌之音│          │    二十八條之共同正犯。侵入住宅部分未據告│
│四、│        │                  │響一組。                │          │    訴。                                  │
│    │        │                  │                        │          │三、得手後將音響攜至東昇二手家俱店變花用。│
│    │        │                  │                        │          │四、犯刑法第三百二十條第一項之竊盜罪。    │
│    │        │                  │                        │          │五、丁○○該部分犯行，業經臺灣高等法院高雄│
│    │        │        │                        │          │    分院以九十一年度上易字第一一九三號案判│
│    │        │                  │                        │          │    決確定。                              │
├──┼────┼─────────┼────────────┼─────┼─────────────────────┤
│    │九十一年│高雄縣永安鄉維新村│被告於右揭時地竊取陳王美│陳王美枝  │一、竊得卡拉ＯＫ伴唱主機與電動遊戲機各一台│
│    │七月底某│光明九巷六十六號文│枝所有之卡拉ＯＫ伴唱主機│          │    。                                    │
│五、│日      │興宮廟前檳榔攤    │壹台及電動遊戲機乙台。  │          │二、得手後以五千元轉賣予綽號為「白豬」之姓│
│    │        │                  │                        │          │    名、年籍不詳之成年男子。              │
│    │        │                  │                        │          │三、犯刑法第三百二十條第一項之竊盜既遂罪。│
├──┼────┼─────────┼────────────┼─────┼─────────────────────┤
│    │九十一年│高雄市○○區○○路│被告先踰越該校牆垣進入學│國立海洋技│一、於該處連續竊得現金新台幣一千二百元及液│
│    │七月間某│一四二號國立海洋技│校校園後，再踰越該校漁業│術學院漁業│    晶螢幕電腦一組。                      │
│    │日凌晨二│術學院            │系辦公室之窗戶，入內竊取│系（戊○○│二、侵入建築物罪部分未據告訴。            │
│    │時許    │                  │現金新台幣一千二百元。  │當時任教於│三、犯刑法第三百二十一條第一項第二款踰越牆│
│    │        │                  │                        │該系）    │    垣、安全設備而竊盜罪。                │
│六、├────┤                  ├────────────┤          │                                          │
│    │九十一年│                  │被告先踰越該校牆垣進入學│          │                                          │
│    │八月二十│                  │校校園後，再接續踰越該校│          │                                          │
│    │六日凌晨│                  │漁業系辦公室之窗戶，入內│          │                                          │
│    │二時許  │                  │竊取液晶螢幕電腦一組（約│          │                                          │
│    │        │                  │值新台幣五萬元）        │          │                                          │
├──┼────┼─────────┼────────────┼─────┼─────────────────────┤
│    │九十一年│高雄縣鳥松鄉○○路│被告佯稱欲至該處找尋朋友│吳偵瑜    │一、竊得現金新台幣約一千餘元。            │
│    │九月五日│六十六巷鳥松養漁池│，且因該名朋友尚未到達，│          │二、犯刑法第三百二十條第一項之竊盜罪。    │
│七、│十六時許│（吳偵瑜所開設）  │故於養漁池之辦公室等候，│          │                                          │
│    │        │                  │並乘吳偵瑜不注意之際，竊│          │                                          │
│    │        │                  │取吳偵瑜置於辦公室內桌子│          │                                          │
│    │        │                  │之抽屜之現金新台幣一千餘│          │                                          │
│    │        │                  │元。                    │          │                                          │
└──┴────┴─────────┴────────────┴─────┴─────────────────────┘
附錄本判決論罪之法條：
中華民國刑法第三百二十一條
犯竊盜罪而有左列情形之一者，處六月以上、五年以下有期徒刑：
一  於夜間侵入住宅或有人居住之建築物、船艦或隱匿其內而犯之者。
二  毀越門扇、牆垣或其他安全設備而犯之者。
三  攜帶兇器而犯之者。
四  結夥三人以上而犯之者。
五  乘火災、水災或其他災害之際而犯之者。
六  在車站或埠頭而犯之者。
前項之未遂犯罰之。


司法院資訊處製作；財團法人民間司法改革基金會備份。
